【裁判字號】    98,交簡上,71
【裁判日期】    980624
【裁判案由】    公共危險
【裁判全文】
臺灣板橋地方法院刑事判決            98年度交簡上字第71號
上  訴  人
即  被  告  甲○○
上列被告因公共危險案件，不服本院97年度交簡字第6752號中華
民國97年12月30日第一審簡易判決（聲請簡易判決處刑案號：臺
灣板橋地方法院檢察署97年度速偵字第5364號），提起上訴，本
院判決如下：
    主  文
上訴駁回。
    事  實
一、本案經本院審理結果，認第一審以上訴人即被告甲○○所為
    係犯刑法第一百八十五條之三之服用酒類不能安全駕駛動力
    交通工具而駕駛罪，判處罰金新臺幣五萬元，並諭知易服勞
    役之折算標準為以新臺幣一千元折算一日，其認事用法均無
    違誤，量刑亦屬適當，應予維持。且均引用如附件第一審判
    決書記載之事實、證據及理由。
二、上訴人即被告甲○○經傳喚未到庭，依其提出之上訴狀上訴
    意旨略以：伊固於酒後駕車，但未達不能安全駕駛動力交通
    工具之情況，員警僅要求伊在汽機車駕駛人酒後生理平衡表
    畫同心圓、簽名，而未為實際檢測，不能證明伊不能安全駕
    駛動力交通工具云云。然按人體之呼氣酒精濃度達每公升零
    點二五毫克時，將有輕度協調功能降低之症狀；達到每公升
    零點五毫克時，則有反應較慢、感覺降低及影響駕駛之情形
    ；達到每公升零點七五毫克，則會產生思考及個性行為改變
    ；達到每公升一點零毫克時，步態不穩，噁心嘔吐，精神混
    惑不清晰；達到每公升一點五毫克時，說話不清楚，感覺喪
    失，視力模糊；達到每公升二點零毫克時，體溫與血糖均降
    低，肌肉控制差，甚且導致癲癇發作；達到每公升三點五毫
    克時，則已至神智不清，反射減低及呼吸抑制等情，業經行
    政院國軍退除役官兵輔導委員會臺北榮民總醫院八十八年八
    月五日（八八）北總內字第二六八六八號函闡釋綦詳，並為
    本院歷來審理酒後駕車公共危險案件職務上所知悉。查被告
    為警查獲後，經測得其呼氣酒精濃度達每公升零點七三毫克
    ，揆諸上開說明，已有反應較慢、感覺降低等足以影響駕駛
    之情狀。參以被告駕車當時對員警指揮及交通路誌無反應或
    遲緩，駕駛判斷力顯然欠佳，車輛行徑有偏離常軌，時而加
    速，時而突停，顯無法正常操控之狀況，有臺北縣政府警察
    局永和分局刑法第一百八十五條之三案件測試觀察紀錄表及
    臺北縣政府警察局永和分局得和派出所警員周德和製作之職
    務報告一份在卷可參，另被告為警查獲後就「閉雙眼，三十
    秒內朗讀阿拉伯數字，由一○○一到一○三○」之檢測結果
    為不合格一節，亦有該分局汽機車駕駛人酒後生理協調平衡
    檢測紀錄表一件附卷為佐，復經被告簽章無誤，堪認被告之
    生理狀況已受酒精相當程度之影響，注意力、控制力及反應
    能力均降低，其駕駛能力受影響，是依被告當時飲酒後之狀
    態顯然無法正常駕駛，而達不能安全駕駛動力交通工具之程
    度甚明。被告空言辯稱：僅有畫同心圓，未實際進行其餘各
    項生理協調平衡測試，伊仍具有安全駕駛能力云云，自非可
    採。從而，本件事證明確，被告服用酒類不能安全駕駛動力
    交通工具而駕駛之犯行，堪以認定。又原審審酌被告明知酒
    精成分對人之意識能力具有不良影響，酒後駕車對一般往來
    之公眾及駕駛人自身皆具有高度危險性，仍漠視自己及公眾
    安全，於服用酒類，酒後呼氣酒精濃度達每公升零點七三毫
    克，已處於不能安全駕駛動力交通工具之狀態，仍騎乘機車
    行駛於市區道路上，對交通安全所生之危害非輕，及犯後坦
    承犯行態度良好等一切情狀，而量處被告罰金新臺幣五萬元
    ，本院審酌各情，認並無違法或顯然失重之情形。從而，被
    告上訴顯無理由，應予駁回。
三、本件被告經合法傳喚，無正當理由不到庭，依刑事訴訟法第
    三百七十一條規定，爰不待其陳述逕行判決。
據上論斷，應依刑事訴訟法第四百五十五條之一第一項、第三項
、第三百六十八條、第三百七十三條、第三百七十一條，判決如
主文。
本案經檢察官謝岳龍到庭執行職務。
中    華    民    國    98    年    6     月    24    日
              刑事第十一庭    審判長法  官  陳  鴻  清
                                    法  官  朱  嘉  川
                                    法  官  劉  安  榕
上列正本證明與原本無異。
本件不得上訴。
                                    書記官  陳  盈  真
中    華    民    國    98    年    6     月    24    日
附錄本案論罪科刑法條全文：
中華民國刑法第185條之3
服用毒品、麻醉藥品、酒類或其他相類之物，不能安全駕駛動力
交通工具而駕駛者，處一年以下有期徒刑、拘役或科或併科十五
萬元以下罰金。


司法院資訊處製作；財團法人民間司法改革基金會備份。
